臺灣宜蘭地方法院刑事判決
110年度交易字第212號
公  訴  人  臺灣宜蘭地方檢察署檢察官
被      告  張振昌



上列被告因過失傷害案件，經檢察官提起公訴（110年度偵字第1
682號），嗣被告於準備程序中就被訴事實為有罪之陳述，經本
院裁定改行簡式審判程序審理，並判決如下：
    主  文
張振昌犯過失傷害罪，處拘役肆拾日，如易科罰金，以新臺幣壹
仟元折算壹日。
    事  實
一、張振昌於民國109年9月10日上午10時20分許，駕駛車牌號碼
    0000-00號自用小客車，沿宜蘭縣三星鄉三星路一段往羅東
    方向行駛，行經該路段101巷前分向線路段，本應注意車前
    狀況，與前車保持安全距離，而依當時情形，天候晴、日間
    自然光線、柏油路面乾燥、無缺陷、亦無障礙物，視距良好
    ，無不能注意情事，竟疏未注意，導致追撞前方同向由陳子
    溒所駕駛之車牌號碼000-0000號自用小客車（搭載其配偶賴
    君婷、其女陳○宸〈105年12月生，真實姓名年籍均詳卷〉），
    陳子溒所駕駛車輛再推撞前方同向由歐治易所駕駛之車牌號
    碼000-0000號自用小客車，造成陳子溒因此受有前額、雙膝
    、臀部挫傷及頸部扭傷之傷害，賴君婷因此受有頸部挫傷之
    傷害，陳○宸則受有疑似頭部挫傷之傷害。
二、案經陳子溒、賴君婷、陳○宸訴由宜蘭縣政府警察局三星分
    局報告臺灣宜蘭地方檢察署檢察官偵查起訴。
    理  由
一、本件被告張振昌所犯係死刑、無期徒刑或最輕本刑為3 年以
    上有期徒刑或高等法院管轄第一審案件以外之罪，其於準備
    程序期日先就被訴事實為有罪之陳述，經告知簡式審判程序
    之旨，並聽取公訴人及被告之意見後，業由本院裁定進行簡
    式審判程序。又簡式審判程序之證據調查，依刑事訴訟法第
    273條之2規定，不受同法第159條第1項、第161條之2、第16
    1條之3、第163條之1及第164條至第170條所規定證據能力認
    定及調查方式之限制，合先敘明。
二、上開事實，業據被告於警詢、本院準備程序及審理時均坦承
    不諱，核與證人即告訴人陳子溒、賴君婷於警詢時指述情節
    相符，並有證人歐治易於警詢證述在卷，暨道路交通事故現
    場圖、道路交通事故調查報告表㈠、㈡、現場暨車損照片24張
    、告訴人陳子溒、賴君婷、陳○宸出具醫療財團法人羅許基
    金會羅東博愛醫院、羅東聖母醫院診斷證明書等附卷可稽。
    是被告前開任意性之自白與事實相符，應可採信。按汽車在
    同一車道行駛時，除擬超越前車外，後車與前車之間應保持
    隨時可以煞停之距離，並應注意車前狀況，隨時採取必要之
    安全措施，道路交通安全規則第94條第1項、第3項分別定有
    明文。被告駕駛自用小客車行駛於道路上，自應注意前開規
    定，而依當時狀況，天候晴、日間自然光線、柏油路面乾燥
    、無缺陷、亦無障礙物，視距良好，無不能注意情事，被告
    疏未注意上情以致肇事，足見被告就本件車禍之發生具有過
    失。且本件車禍經送交通部公路總局臺北區監理所基宜區車
    輛行車事故鑑定會鑑定結果，認：「被告駕駛自用小客車，
    行經分向線路段，疏未注意車前狀況，未與前車保持隨時可
    煞停之安全距離而追撞前車為肇事原因」，有鑑定意見書在
    卷可參，亦與本院前開認定結果相符。此外，告訴人三人因
    本件車禍，分別受有如事實欄所載之傷害等情，有前開診斷
    證明書可參，則被告之過失行為與告訴人等受傷之結果間，
    有相當因果關係。從而，本件事證已臻明確，被告上開犯行
    洵堪認定，應依法論科。
三、論罪科刑：
  ㈠核被告所為，係犯刑法第284條前段之過失傷害罪。被告以一
    個過失行為，同時肇致告訴人三人受有傷害，為同種想像競
    合，應從一重處斷。
  ㈡被告於本案肇事後，報案人或勤指中心轉來資料未報明肇事
    人姓名，於警員據報前往現場處理時，被告在場，在有偵查
    犯罪職權之公務員未發覺為犯嫌前，當場承認肇事等情，有
    自首情形紀錄表1紙附卷可查（見偵卷第34頁），核與自首
    要件相符，爰依刑法第62條前段規定減輕其刑。
  ㈢爰審酌被告駕駛車輛行駛於道路，本應謹慎注意，竟疏未注意車前狀況，並與前車保持安全距離，不慎自後追撞由告訴人陳子溒所駕駛之自用小客車，造成車上告訴人三人分別受有前述傷害結果，實有不該，兼衡被告犯後坦承犯行，雖有調解意願且有投保第三人責任險，惟因調解金額未達共識，迄今未能與告訴人調解成立、賠償所受損害之犯後態度，暨被告前無任何犯罪科刑之紀錄，素行良好，有臺灣高等法院被告前案紀錄表可佐，審理時自陳專科畢業之智識程度，現從事木工、月收入約新臺幣2、3萬元、已婚、家中尚有父母及子女需其扶養等生活狀況，以及告訴人就本案科刑範圍之意見（見本院卷第45頁）等一切情狀，量處如主文所示之刑，並諭知易科罰金之折算標準，以期相當。
據上論斷，應依刑事訴訟法第273條之1第1項、第299條第1項前
段，刑法第284條前段、第55條、第62條、第41條第1項前段，刑
法施行法第1條之1第1項，判決如主文。
本案經檢察官孫源志提起公訴，檢察官江佩蓉到庭執行職務。
中　　華　　民　　國　　110 　年　　8 　　月　　26　　日
                  刑事第三庭法  官  游欣怡
以上正本證明與原本無異。
如不服本判決應於收受本判決後20日內向本院提出上訴書狀，並
應敘述具體理由。若未敘述理由者，應於上訴期間屆滿後20日內
向本院補提理由書狀(均須按他造當事人之人數附繕本)。
                           
　　　　　　　　　　　　　  書記官　吳蔚宸
　　　　　　　　　　　　　　　　 
中　　華　　民　　國　　110 　年　　8 　　月　　26　　日
附錄本案判決論罪科刑法條：
中華民國刑法第284條
因過失傷害人者，處1年以下有期徒刑、拘役或10萬元以下罰金
；致重傷者，處3年以下有期徒刑、拘役或30萬元以下罰金。